【裁判字號】    88,家重訴,12
【裁判日期】    891021
【裁判案由】    回復繼承權
【裁判全文】
臺灣臺北地方法院民事判決  八十八年度家重訴字第一二號
    原      告  丙○○
    原      告  戊○○
    原      告  丁○○
    原      告  己○○
    右四人共同
    訴訟代理人  甲○○      住台北市○○街一三三巷十二號五樓
    被      告  乙○○      住台北市市○路一號東南區十一樓
    訴訟代理人  楊沛生律師  住台北市○○路○段二二六號五樓
右當事人間請求回復繼承權事件，本院判決如左：
    主      文
原告之訴及假執行之聲請均駁回。
訴訟費用由原告負擔。
    事      實
甲、原告方面
  一、聲明：
      （一）被告應給付原告丙○○、戊○○、丁○○、己○○各新臺幣（下同）壹
            佰貳拾陸萬壹仟肆佰壹拾捌元整，以及自本起訴狀繕本送達翌日起至清
            償日止，按年息百分之五計算之利息。
      （二）原告願提供擔保，請准予宣告假執行。
  二、陳述：
      （一）緣原告與被告皆為被繼承人黃國模、曾毓芬之繼承人，被繼承人黃國模
            於民國八十二年六月十三日去世，曾毓芬隨即於同年十月二日相繼去世
            ，業已於八十三年三月至十一月間，依被告提供之兩造父母遺產申報資
            料中，股票申報之總市值，辦妥遺產稅申報，取得遺產稅繳清證明書及
            免稅證明書。被告將遺產中之股票占為己有，不肯交出，遺產繼承分割
            事宜仍未解決。
      （二）被告於本院八十六年度訴字第二五九九號民事訴訟、臺灣高等法院八十
            七年十二月二十三日八十七年度上字第三五○號訴訟案進行期間，始發
            現被繼承人名下股票之數目，與申報遺產稅時股票之數目，相差甚多。
            該案一審時，被告曾於其補充辯論意旨狀第三頁中，對系爭股票及先父
            母之印鑑為其占有之事實，坦承不諱。原告於高等法院前揭判決後，曾
            寄出郵政存證信函，要求被告出面共商解決遺產繼承及分割問題，被告
            竟置之不理。
      （三）被告所列舉以其名義賣出之股票，均係臺灣高等法院八十七年上字三五
            ○號訴訟案中，原告指控被告盜賣股票呈庭之證物，然這些零股均為緩
            課股，賣出必須申報，被告已將整張之股票盜賣殆盡，最後才處理緩課
            零星股。
      （四）綜上所述，被告侵害兄姐之繼承權，侵占兄姐之應繼分，且有不當得利
            之事實，罪行確鑿。原告爰依民法第一百七十九條：「無法律上之原因
            而受利益，致他人受損害者，應返還其利益」、第一百八十四條第一項
            ：「因故意或過失，不法侵害他人之權利者，負損害賠償責任」之規定
            ，提起本件訴訟。
  三、對被告抗辯之陳述：
      （一）被告以：「原告於前所提出之訴訟標的金額計算書，其中先父、母原持
            有股數不獨與原證一之遺產稅繳清證明書不符，且配股、配息、股價等
            計算依據之證據何在，亦未據原告提證明之，被告否認其真正」。先父
            臨終前曾告知原告等人，先父、母持有之股票價值約在八百萬元至一千
            萬元之間，與被告所提供申報遺產稅之資料比較，股票之價值相差甚多
            。惟限於個人電腦資料保護法之規定，原告無法調查被告股票買賣之相
            關資料，因此原告所提訴之聲明及訴訟標的，僅就目前已有證據者提出
            ，其餘在蒐證中者，並未列入。故訴訟標的金額計算書所列之股票種類
            、數量及金額，與先父、母實際持有股票之種類、數量及金額定有出入
            。依據最高法院十八年上字第二一七○號判例，侵權行為賠償之標準，
            應調查被害人實際上之損害如何以定其數額之多寡。
      （二）被告辯稱：「並非無權占有系爭股票，亦非民法第九五八條之惡意占有
            人，故不負返還系爭股票及配股、配息之義務」。先父臨終前住在醫院
            時，將其生前投資之股票，價值約八百萬元至一千萬元之間，交代被告
            之長兄處理，然因被告有買賣股票之經驗，乃轉交其處理，未料卻遭被
            告變賣，得款占為己有，購置別墅。被告卻否認此一事實，謊稱股票及
            印鑑係先母所交付。而今被告終於招認系爭股票，係原告戊○○轉交其
            處理，然仍謊稱其兄僅將部分股票轉交其處理，而非全數。雖聲稱：「
            處理系爭股票，係受其兄（即原告戊○○）所委託，係受委任而為其處
            理系爭股票，自非無權占有，亦非惡意占有人，依法不負民法第九五八
            條返還股票及其配股、配息之義務」，卻質疑：「系爭股票既係由被繼
            承人於臨終前交付予原告戊○○，原告戊○○再將之交予被告，何以原
            告不知該股票之數額、名稱及價值多少，實有違常情。」實際上，原告
            戊○○在醫院照料先父，先父交付系爭股票時，實無閒暇亦無心情清點
            ，不知該股票之數額、名稱及價值，實屬理之常情。究係何人將系爭股
            票及印鑑交付被告，其說辭前後不同，自相矛盾。縱使被告係受原告黃
            炎山委任處理系爭股票，然絕不會同意被告占有或變賣。被告竟盜用先
            父、母之印鑑，以偽造文書之方式盜賣系爭股票，其處理方式明顯違法
            ，侵害其兄、姐之繼承權，侵占其兄、姐之應繼分。被告如係受原告委
            任處理系爭股票，即應證明其處理委任事務，係依據民法第五百三十五
            條「受任人處理委任事務，應依委任人之指示」之規定；且已遵照民法
            第五百四十條「受任人應將委任事務進行之狀況報告委任人，委任關係
            終止時，應明確報告其顛末」之規定，善盡其義務。
      （三）被告謊稱：「由於被繼承人黃國模病危時住在加護病房期間及其死亡後
            為其辦理喪葬事宜，實須一筆相當之費用，遂由其母曾毓芬囑咐被告先
            行處分部分股票以因應辦理喪事之需，被告遂將部分股票售出，並將得
            款交予曾毓芬女士處理」。然事實並非如此，先父去世時，原告丁○○
            向其任職學校所申請之喪葬補助費，足以負擔所有喪葬費用而有餘。此
            外尚有奠儀收入可以支應，再則先母帳戶中仍存有鉅款。何須被告以偽
            造文書方式出售先父所遺股票，以因應辦理喪事之需？先母已去世多年
            ，無從對質，被告何不提出其證券戶交易明細帳，及金融機構帳戶存、
            提款資料，證明原告所控不實？
      （四）被告又辯稱：「其餘股票則已悉數交還原告戊○○，而由原告之妻吳美
            珠女士以利臺證券公司賣出」，並謂：「被告持有原告所轉交之被繼承
            人黃國模之股票因已部分售出，並將得款交予其母曾毓芬女士處理，其
            餘部份已交還原告戊○○，而由其妻吳美珠女士處理。故當事人間之委
            託關係即告終止」，被告應對其所言，負舉證之責。
      （五）被告另辯稱：「實際上，乃先父指示原告（即本案被告）處理，由先母
            將股票及印鑑交給原告，並有兄姐同意，且遺產均由被告（即本案原告
            戊○○）辦理遺產申報，股票價值約二百多萬元，原告並以當時申報之
            股票之半數額依約交給被告戊○○，該批股票後由戊○○之妻吳美珠於
            臺北市利臺證券公司二一八一三—○帳號賣出，…」，然並未舉證，實
            不足採信。經向原告戊○○查證，並無被告所稱「將其餘股票交還」之
            情事。原告之妻吳美珠於利臺證券公司賣出之股票，係被告名義之股票
            ，賣出該股票之委託書均經被告蓋章同意，足證該股票與系爭股票無關
            ，純屬被告與原告之妻吳美珠間財務之往來。被告企圖將其私人間財務
            之往來，與系爭股票混為一談。被告指陳原告戊○○並無買賣股票之經
            驗，焉會將股票交其處理？被告於其答辯續狀中，辯稱與原告戊○○之
            妻吳美珠從未有財務往來，惟並未舉證原告戊○○之妻吳美珠賣出之股
            票為先父、母所遺，與被告無關；若彼此間無財務往來，被告為何將其
            個人名義之股票，委託吳美珠於利臺證券公司賣出？
      （六）被告應提出八十二年五月至八十三年十月間，被告在洪福證券公司長安
            分公司帳戶（帳號二○一七—九），及八十三年十月至八十八年十二月
            間，大信證券公司長安分公司帳戶（帳號九二三—三），買賣股票之交
            易明細表，以之與原告所申請先父、母持有之股票變動明細表比對，即
            可得知事實之真相。
      （七）被告另稱：「先父母相繼去世，因此兄弟姐妹之間，曾就父母所留遺產
            達成協議，此有鈞院八十六年度訴字第二五九九號民事判決書可資證明
            ，有關股票如何分配？均有達成協議。…」，該案之判決書認定：「兩
            造就系爭貸款之清償問題是否已臻意思表示一致達成協議，及協議內容
            為何均有可疑，…」被告既主張有協議書存在，且聲稱自始至終均尊重
            協議內容，並依據協議書內容履行所有之協議。被告對協議書之內容如
            何？自應負舉證之責，股票如何分配？兄弟姐妹之間達成何種協議？被
            告亦應加以說明。
      （八）被告指控：「原告戊○○唆使其妻盜賣先母股票，……於民國八十四年
            二月十六日至十八日間將先母曾毓芬所持有新纖股票一萬股於該所有華
            僑商業銀行信託部七五五九—二帳戶內售出，將所得款五十萬元私吞」
            ，被告僅空言指控，並未舉證以實其說，不足採信。
      （九）被告於臺灣士林地方法院檢察署八十六年度偵字第一○○四九號偽造文
            書案之答辯狀中，又謊稱：「被告於處理先父委託之股票時，於八十三
            年十月十四日以及八十三年十二月二十八日，陸續在公開市場購進正隆
            三千股、南亞五千股、嘉裕一千股、臺橡三千股、中紡五千股、華隆二
            千股，並且全數交與告訴人戊○○」，被告為何要在公開市場購進該批
            股票？何須將該批股票全數交予原告戊○○？其理由何在？該批股票是
            否恰為當時申報之股票之半數額？
  三、證據：財政部臺灣省中區國稅局彰化縣分局函影本一件檢附黃國模遺產稅繳清
            證明書二件、財政部臺灣省北區國稅局中和稽徵所函影本一件檢附曾毓
            芬遺產稅免稅證明書影本二件、補充辯論意旨狀第三頁影本、郵政存證
            信函影本、持股變動明細表影本、答辯書影本、申請喪葬補助費證明書
            、萬安殯儀用品鮮花公司收據影本、中和地區農會交易明細表影本、委
            託書影本、中央公教人員福利互助辦法影本各乙件、答辯狀影本二件，
            並聲請向臺灣證券集中保管公司函查黃國模、曾毓芬、乙○○八十二年
            五月至八十六年十月間證券交易資料及其持股變動情形，及向中國力霸
            股份有限公司、中興紡織廠股份有限公司、新光合成纖維股份有限公司
            、臺灣合成橡膠股份有限公司、嘉裕股份有限公司、南亞塑膠工業股份
            有限公司、正隆股份有限公司、華隆股份有限公司、亞洲水泥股份有限
            公司、味全食品工業股份有限公司、大同股份有限公司函查黃國模、曾
            毓芬所遺股票之過戶聲請書，及向臺灣臺北地方法院檢察署調閱八十九
            年度偵字第七三四三號偵查卷宗。
乙、被告方面：
  一、聲明：如主文第一項所示，並陳明願供擔保請准宣告免為假執行。
  二、陳述：
      （一）原告以法院核定之訴訟價額計算變更後原告每人得請求之金額，其中先
            父、母原持有股數不獨與原證一之遺產稅繳清證明書不符，且所表列之
            股票、配股、配息及股價等證據皆未見提出說明，其證據顯不足證明被
            告業將附表所載股票全數處分，或收取配股、配息。
      （二）查原告於另訴主張被告先前所處分之股票，係由被繼承人黃國模於臨終
            前住在醫院時，交代原告戊○○處理，然因原告戊○○認被告有買賣股
            票之經驗，遂將部分股票轉交予被告代為處理，足見被告處分系爭股票
            ，係受其兄即原告戊○○所委託，其係受委任而為其處理系爭股票，自
            非無權占有，亦非惡意占有人。
      （三）系爭股票係於被繼承人黃國模於臨終前交予原告處理，再由原告轉交給
            被告代為處理，由於黃國模病危時住加護病房期間及其死後辦理喪葬事
            宜，實需一筆相當之費用，遂由曾毓芬女士囑咐被告先行處分部分股票
            以因應辦理喪事之需，被告遂將部分股票售出，並將得款交予曾毓芬女
            士處理。被告以其名義賣出之股票、價款、日期：亞泥一、○○○股：
            八十二年六月九日賣出：得款五四、五○○元、新纖六七一股：八十二
            年六月十四日賣出：得款一○五三四元、嘉裕二○○股：八十二年六月
            十四日賣出：得款五、六八○元、南亞二、五五一股：八十二年六月十
            四日賣出：得款一○四、三三六元、南亞二、○○○股：八十二年六月
            十六日賣出：得款八一、八○○元，得款共計二五六、八五○元，已交
            予曾毓芬女士，作為辦理葬事之用。其餘股票則已悉數交還原告戊○○
            ，而由原告之妻吳美珠女士以利臺證券公司二一八一三─○號帳號賣出
            ，經向該證券公司查詢交易資料其結果為：正隆三、○○○股：八十六
            年三月六日賣出、臺橡三、○○○股：八十四年八月八日賣出、南亞五
            、○○○股：八十四年四月六日賣出、嘉裕一、○○○股：八十四年四
            月六日賣出、華隆二、○○○元：八十五月七月十九日賣出、中紡五、
            ○○○元：八十五年五月三日賣出。另尚有母曾毓芬所有新纖股票一○
            、○○○股亦於八十四年二月十六至十八日於吳美珠華僑商業銀行信託
            部七五五九─二帳戶內賣出，且母曾毓芬新纖股票尚有二六一六股於帳
            戶內。
      （四）綜前所述，被告持有原告所轉交之被繼承人黃國模之股票因已部分售出
            ，並將得款交予其母曾毓芬女士處理，其餘部分則已交還原告戊○○，
            而由其妻吳美珠女士處理，故當事人間之委託關係即告終止，亦即原告
            所轉交予被告之股票，被告已全數處理完畢，占有股票之事實業已終止
            ，何來無權占有？惡意占有？
      （五）原告主張被告占有被繼承人之股票，與被繼承人遺產清冊上之股票登記
            數額差距甚大，價值約達八百萬至一千萬元間，惟系爭股票是由被繼承
            人於臨終前交付予原告戊○○，原告戊○○再將之交予被告，何以原告
            不知該股票之數額、名稱及價值多少，實有違常情，足見原告之主張毫
            無根據，其請求被告返還亦顯無理由。
      （六）雖曾毓芬存有鉅額存款，然就原告所提資料，兩造之父八十二年六月十
            三日死亡時至辦理喪事完畢之七月一日，根本未提款，而原告丁○○所
            領取之喪葬補助費係八十八年九月七日，距兩造父親死亡之之八十二年
            有六年之久，如何證明係為先父死亡所補助並支付？是足證被告確將出
            賣先父股票所得交母支付喪葬費。
      （七）被告與吳美珠從未有財務往來，原告稱有財務往來，究何財務往來，請
            舉證以實其說，是被告於八十八年八月間開庭雖提呈之答辯狀內所稱交
            付戊○○之股票，純係先行處分後，所剩餘之所有股票，原告認被告尚
            有其餘股票，應舉證明之。
      （八）先父母相繼去世，因此兄弟姐妹之間，曾就父母所留遺產達成協議，此
            有本院八十六年訴字二五九九號民事判決書可資證明，有關股票如何分
            配？均有達成協議。被告自始自終均尊重協議內容，並依據協議書內容
            履行所有之協議，包括先母遺產二百五十萬元定期存款，由原告己○○
            及戊○○提走，另交付股票一批給與原告戊○○，交換房屋一半之產權
            ，惟原告等依協議內容取得其應得之權益後，卻遲遲不願履行對被告之
            承諾，且於前揭本院八十六年民事庭法官面前，竟當庭否認該協議書之
            效力，及否認收受該批股票。
      （九）查原告原訴之聲明為：「被告應返還兩造之父母所遺股票及歷年來之配
            股、配息」，顯係就兩造父母所遺財產未分割之狀況為請求。而變更後
            訴之聲明為「被告應給付原告各新臺幣壹佰貳拾陸萬壹仟陸佰陸拾伍元
            …」，顯係就遺產分割後為請求。惟查「繼承人有數人時，在分割遺產
            前，各繼承人對於遺產全部為公同共有」，而「公同關係存續中，各公
            同共有人，不得請求分割共有物」，民法一千一百五十一條、第八百二
            十九條載有明文，本案兩造父、母所遺財產，依卷附遺產稅免稅證明均
            包含房、地、銀行存款，股票等項，原告又於歷次書狀中自承兩造父、
            母遺產尚未分割，則其變更訴訟標的及訴之聲明，參酌民法一千一百五
            十一條、第八百二十九條之規定，其訴顯與法不合，應予駁回。
      （十）原告於起訴狀所提出之證據完全無證明該批股票係被告所處分，其損害
            賠償總額計算書卻認定先父母過世後之股票買賣皆被告所為，原告無憑
            無據，然被告依據原告所提之資料發現，先母曾毓芬過世前持有新纖股
            票一萬五千股，至八十六年九月十日止仍有新纖股票八千五百三十三股
            ，研判股票仍在原告戊○○手中，乃透過關係多方查證，發覺原告黃炎
            出之妻吳美珠在華僑銀行及利臺證券均有一買賣股票帳戶，且有新纖股
            票進出，被告遂於八十八年十二月廿日冒誣告罪之風險向臺北地方法院
            檢察署提出刑事告訴（八十九年度偵字第七三四三號偽造文書），日前
            開偵查庭確定原告戊○○之妻吳美珠於八十四年二月間將先母曾毓芬持
            有之新纖股票三千股變賣，所得據為己為，足證原告等惡意栽贓之手段
            卑鄙，亦足證其他股票可能透過另外秘密帳戶買賣，且顯示新纖股票八
            千五百餘股仍在原告戊○○手中，其指控被告之不實證據，不攻自破，
            併此敘明。
  三、證據：提出民事起訴狀、判決書影本、刑事告訴狀影本各乙件、書狀影本二件
            、課稅憑單影本五件，並聲請向華僑商業銀行信託部、新纖公司調閱曾
            毓芬之股票買賣記錄，向華僑商業銀行信託部及利臺證券公司調取吳美
            珠帳戶下之股票及相關紀錄，及向臺灣臺北地方法院檢察署調取八十九
            年度偵字第七三四三號偵查卷宗。
    理      由
一、按訴狀送達後，原告不得將原訴變更或追加他訴，但請求之基礎事實同一或不甚
    礙被告之防禦及訴訟之終結者，不在此限，民事訴訟法第二百五十五條第一項第
    二款及第七款分別定有明文。本件原告起訴狀係以民法第二百十五條、第一千一
    百四十七條、第一千一百四十八條、第一千一百五十一條、第八百二十七條及第
    九百五十八條提起本件訴訟，請求被告返還兩造父母所遺為其占有之股票及歷年
    來之配股、配息，以及配息自本起訴狀繕本送達翌日起至清償日止，按年息百分
    之五計算之利息，嗣後復變更訴之聲明，請求被告應給付原告四人各一百二十六
    萬一千四百十八元，以及自本訴狀繕本送達翌日起至清償日止，按年息百分之五
    計算之利息，而變更訴訟標的為民法第一百七十九條、第一百八十四條第一項，
    經核基礎事實仍為同一，且不甚礙被告之防禦及訴訟之終結，從而雖被告曾為反
    對原告訴之變更之陳述，揆諸首揭法條，原告訴之變更自屬合法，合先敘明。
二、本件原告起訴主張：兩造均黃國模、曾毓芬之子女即繼承人，黃國模、曾毓芬分
    別於八十二年六月十三日及同年十月二日相繼去世，被告擅自盜用兩造父母之印
    鑑，偽造文書盜賣兩造父母遺留之系爭股票，爰依第一百七十九條、第一百八十
    四條第一項提起本件訴訟；被告則以：伊母要伊出賣系爭股票作為伊父之醫療及
    喪葬費，由原告戊○○轉交其處理，伊將部分系爭股票出賣後，價金交予伊母，
    其他股票則交原告戊○○，伊非無權占有，且均按協議為之等語置辯。
三、查原告主張被告曾保管兩造父母之印章及股票，而兩造之父母黃國模、曾毓芬於
    八十二年間相繼去世之事實，為被告所不否認，復有原告提出與其所述相符而被
    告不爭之財政部臺灣省中區國稅局彰化縣分局八十六年九月五日中區國稅彰縣審
    字第八六○○二八七二二號函檢附黃國模遺產稅繳清證明書，及財政部臺灣省北
    區國稅局中和稽徵所八十六年九月十一日北區國稅中和審字第八六○九三五二九
    號函檢附曾毓芬遺產稅免稅證明書影本各乙紙在卷可證，堪信為真實。
四、原告主張：被告擅自盜用兩造父母之印鑑，偽造文書盜賣兩造父母遺留之系爭股
    票得利等情；被告則以：伊母要伊出賣系爭股票作為伊父之醫療及喪葬費，伊係
    受委任而處理系爭股票，自非無權占有，伊將部分股票出賣後，價金交予伊母，
    其他股票交原告戊○○等語置辯。按無法律上之原因而受利益，致他人受損害者
    ，應返還其利益；因故意或過失，不法侵害他人之權利者，負損害賠償責任；民
    法第一百七十九條、一百八十四條第一項分別定有明文。是前開不當得利及侵權
    行為請求權之成立，乃分別以被請求人「無法律上之原因」而受利益，及「不法
    」侵害請求權人之權利為要件。經查：
    （一）兩造父親黃國模臨終前住在醫院時，將其生前投資之股票，交代原告（長
          兄）處理，然因被告有買賣股票之經驗，乃轉交其辦理之事實，為原告所
          自承（見原告八十八年九月十三日民事辯論意旨二狀事實及理由三），復
          有兩造均提出之本院八十六年度訴字第二五九九號答辯書影本各乙紙附卷
          可證，是原告係因被告有買賣股票之經驗，遂將兩造父親生前投資之股票
          交付被告處理之事實，尚堪認定，原告既係借重被告買賣股票之經驗，並
          因此交付股票，則原告主張被告係無權占有或擅自出賣系爭股票等情，自
          屬可疑；此外，原告復未能舉證被告係未經兩造父母或原告之委任或同意
          ，而偽造文書擅自出賣系爭股票或無權占有之，或被告之持有、出賣系爭
          股票，有何「不法」或「無法律上之原因」，以實其說，自難信原告此部
          分主張為真實，是原告主張依民法第一百八十四條第一項及第一百七十九
          條之規定，請求被告損害賠償及返還利得，尚屬無據；從而被告之侵權行
          為既未能舉證成立，即無原告所謂「應調查實際損害如何以定其數額多寡
          」之問題。
    （二）復按「繼承人有數人時，在分割遺產前，各繼承人對於遺產全部為公同共
          有，而各公同共有人之權利，及於公同共有物之全部，故各公同共有人對
          於公同共有物無應有部分可言，此觀民法第一千一百五十一條及第八百二
          十七條第二項之規定即明。又應繼分係各繼承人對於遺產之一切權利義務
          ，所得繼承之比例，並非對於個別遺產之權利比例。在遺產分割前，係屬
          全體繼承人公同共有，並無應有部分可言，各繼承人尚不得按其應繼分之
          比例行使權利」（最高法院八十四年度臺上字第一九二二號判決要旨參照
          ，另最高法院七十八年度臺上字第四一二號判決、七十五年度臺上字第七
          六九號判決、七十五年度臺上字第五二八號判決、七十一年度臺上字第四
          五○四號判決、七十年度臺上字第三三九五號判決同旨）。查系爭股票為
          兩造所繼承而尚未分割之事實，為兩造所不爭，堪信為真實，揆諸前揭判
          決要旨，系爭遺產在分割前，即為兩造所公同共有，並無顯在之應有部分
          ，各繼承人尚不得按其應繼分之比例行使權利，是原告主張被告應分別返
          還如其訴之聲明所示之金額，自有未合。
五、綜上所述，本件原告無法證明被告不法侵害原告權利或無法律上之原因而受利益
    ，且系爭遺產復未經分割，仍屬兩造所公同共有，是原告依民法第一百七十九條
    、第一百八十四條第一項之規定提起本件訴訟，訴求被告給付原告各一百二十六
    萬一千四百十八元，以及自訴狀繕本送達翌日起至清償日止，按年息百分之五計
    算之利息，即無理由，應予駁回，從而其假執行之聲請失所附麗，應併予駁回。
六、本件事證已臻明確，兩造其餘攻擊防禦方法與舉證，無非用以爭執被告何時，以
    何價格，出賣如何數量之何種股票、該股票是否為兩造父母所遺，及被告是否確
    將一部股票交付原告戊○○等情，均無法推認被告之占有、出賣一部或全部系爭
    股票，有何「不法」或「無法律上之原因」之情事，況系爭遺產在分割前，即為
    兩造所公同共有，並無顯在之應有部分，各繼承人尚不得按其應繼分之比例行使
    權利，是前開攻擊防禦方法與舉證，經核與判決結果均無影響，爰不另一一論述
    ，併此敘明。
七、據上論結，本件原告之訴為無理由，依民事訴訟法第第七十八條，判決如主文。
中    華      民      國    八十九    年      十      月    二十一    日
                                  家事法庭法     官  彭南元
右正本係照原本作成。
如對本判決上訴，須於判決送達後二十日之不變期間內，向本院提出上訴狀。
中      華      民      國    八十九    年      十      月    二十一    日
                                          書  記  官  莊雪嬌


司法院資訊處製作；財團法人民間司法改革基金會備份。
